# [求助] [急求陈版主] 收到价格补偿的账务处理

提问人：wx_5d43ccd960e1 时间：2019-08-15 18:06:47
由于近几年原材料价格上涨，客户决定就 2016 年从公司采购的货物提供价格补偿。 2018 年 10 月公司给客户开了约 8M 的发票，但是没有对应的发货明细。
请问陈版主，公司对于收到的这 8M的价格补偿应该如何进行账务处理呢？
非常感谢

回答人：chenyiwei
对于针对已售商品的价格补偿，应在金额能够合理估计且合理保证其可收到时，借记应收账款，贷记主营业务收入。